臺灣屏東地方法院民事判決　　　　　　110年度屏原簡字第8號
原　　　告　玉山商業銀行股份有限公司


法定代理人　黃男州　
訴訟代理人　陳宥縢　
被　　　告　馮碧妹　

訴訟代理人　陳婉瑜律師（法扶律師）
上列當事人間請求返還借款事件，本院於民國110年11月8日言詞
辯論終結，判決如下：
    主  文
一、被告應給付原告新臺幣（下同）119,413元及其中42,683元
    自110年1月8日起至清償日止，按年息5％計算之利息。
二、原告其餘之訴駁回。
三、訴訟費用確定為1,550元由被告負擔84％即1,302元，餘由原
    告負擔。
四、本判決第一項得假執行；被告如預以119,413元為原告供擔
    保得免為假執行。
    事實及理由
一、按訴狀送達後，原告不得將原訴變更或追加他訴，但擴張或
    減縮應受判決事項之聲明者，不在此限，民事訴訟法第 436
    條第2項、第255條第1項但書第3款定有明文。本件原告起訴
    原請求：被告應給付原告145,458元，及其中46,214元自99
    年1月8日起至清償日止，按年息12.88％計算之利息，及逾
    期在6個月內者，按上開利率10％，逾期超過6個月者，按上
    開利率20計算之違約金。嗣於審理中110年5月2日具狀將訴
    之聲明減縮為被告應給付原告141,894元，及其中46,214元
    自110年1月8日起至清償日止，按年息5％計算之利息，並於
    110年11月8日當庭捨棄違約金之請求，核原告所為係減縮應
    受判決事項之聲明，於法並無不合，應予准許。
二、原告主張：被告於94年間借款，依借款事項第3項約定應每
    月償還，計息方式為按年息12.88％計算之，被告自96年2月
    6日起未依約還款，至今尚積欠本金46,214元，結算至96年2
    月6日累計未清償金額為145,425元，其間曾收取部分款項為
    3,531元，經抵充96年2月6日至9月11日之利息後，請求金額
    減為141,894元。上開借款經原告多次催告被告，被告均置
    之不理，為此提起本件訴訟。並聲明：被告應給付原告141
    ,894元及其中46,214元自110年1月8日起至清償日止，按年
    息5％計算之利息。
三、被告則以：被告確有向原告借款55,200元，利息部分自撥款
    日起前6個月按年息3.99％計息，撥款日起第7個月按年息12
    .88％計算之，違約金則逾期在6個月內者，按上開利率10％
    ，逾期超過6個月部分，按上開利率20％計算之，被告迄至
    96年2月6日未清償之本金是46,214元，並曾分別於以下時間
    清償部分金額：即96年2月7日31元，101年6月29日500元，
    109年3月20日1000元、109年5月26日500元、109年6月24日
    500元、109年8月25日500元、109年9月25日500元，合計3,
    531元，應抵充本金，則目前本金應為42,683元，又計算96
    年2月6日到110年1月7日到期之利息部分，按年息12.88％計
    算之利息為76,53元，合計為119,213元等語置辯，並聲明：
    ㈠原告之訴駁回。㈡如受不利判決願供擔保請准宣告免為假
    執行。
四、本院之判斷：
  ㈠原告主張被告94年間曾申辦貸款55,200元，約定利息部分自
    撥款日起前6個月按年息3.99％計息，撥款日起第7個月按年
    息12.88％計算之，違約金則逾期在6個月內者，按上開利率
    10％，逾期超過6個月部分，按上開利率20％計算之，迄至
    96年2月6日止，被告仍積欠未清償之本金是46,214元等情，
    為被告所不爭執，也有原告之約定書、交易明細查詢可參，
    原告上述主張核屬可信。
  ㈡其次，本件爭執部分為被告以下部分清償金額：即96年2月7
    日31元，101年6月29日500元，109年3月20日1000元、109年
    5月26日500元、109年6月24日500元、109年8月25日500元、
    109年9月25日500元，合計3,531元，究竟應如被告抗辯之抵
    充本金或根據原告主張抵充96年2月6日至9月11日之利息？
    而查：根據原告先後提出之交易明細而觀（分見本院卷第27
    頁、第101頁），第27頁之交易明細為110年5月26日製作之
    帳務明細，於該明細內已經抵充本金各如前述金額，原告雖
    之後提出110年11月2日之交易明細，並修改為抵充利息（見
    101頁之明細），然該抵充行為既經原告行使之，且為被告
    於110年10月29日之答辯狀表示意見，已生抵充效果而消滅
    部分債權，則原告雖之後提出修正之利息抵充明細，抵充利
    息之意見即屬無據，以其清償效力已生，故原告雖抗辯目前
    本金應該46,214元，然既經抵充3,531元，故本金現應為42
    ,683元，而關於之後計算96年2月6日到110年1月7日到期，
    按年息12.88％計算之利息為76,530元，既經被告陳述如上
    ，合計原告可請求之金額應為119,213元。從而，原告主張
    依消費借貸法律關係請求被告給付原告如主文第１項所示金
    額與利息，為有理由，應予准許，其餘部分為無理由，應駁
    回之。
五、本件原告勝訴部分係就民事訴訟法第427條第1項訴訟適用簡
    易程序所為被告敗訴之判決，原告勝訴部分本院依職權宣告
    得假執行；並依據被告聲明酌定相當擔保金額後得免為假執
    行。確定本件訴訟費用負擔如主文第3項所示。
六、訴訟費用負擔之依據：民事訴訟法第79條。
中    華    民    國   110    年    11    月    22    日
                      屏東簡易庭  法  官  潘  快
正本係照原本作成。
如不服本判決，應於送達後廿日內，向本院提出上訴狀並表明上
訴理由，如於本判決宣示後送達前提起上訴者，應於判決送達後
廿日內補提上訴理由書（須附繕本）。如委任律師提起上訴者，
應一併繳納上訴審裁判費。
中    華    民    國   110    年    11    月    22    日
                                  書記官  鍾嘉芸